臺灣臺北地方法院交通事件裁定　　　　 96年度交聲字第648號
原處分機關　臺北市交通事件裁決所
異議人即
受處分人　　甲○○
上列異議人即受處分人甲○○因違反道路交通管理處罰條例案件
，對於臺北市交通事件裁決所於民國九十六年五月二十九日所為
之北市裁二字第裁二二—ＺＡＱ○○八五六○號處分，聲明異議
，本院裁定如下：
    主  文
異議駁回。
    理  由
一、按「汽車行駛於應繳費之公路、橋樑、隧道或輪渡，不依規
    定繳費者，處汽車所有人或駕駛人新臺幣三千元以上六千元
    以下罰鍰，並追繳欠費」，道路交通管理處罰條例第二十七
    條第一項定有明文。又「行經高速公路收費站未依規定繳費
    ，當可援依道路交通管理處罰條例第二十七條第一項之規定
    處罰，並無疑義；另針對行經高速公路收費站未依高速公路
    及快速公路交通管制規則第二十三條規定及相關標誌標線指
    示行駛過站者，如非電子收費使用者行駛電子收費車道或未
    持用回數票行駛回數票專用道等，則依道路交通管理處罰條
    例第三十三條第三項規定處罰，亦已明確於違反道路交通管
    理事件統一裁罰基準表規定備註說明。惟汽車行經收費站未
    依指示車道過站而續有未依規定繳費之行，當另有前揭說明
    同條例第二十七條規定處罰之適用。」，亦經交通部於民國
    九十五年九月二十一日以交路字第○九五○○○九○四八號
    函釋在案。
二、本件異議人即受處分人甲○○於九十五年八月二十七日二十
    時四十分駕駛車號：ＤＪ—八七七二號自用小客車行經國道
    一號高速公路泰山收費站北上第十車道，未裝Ｅ通機行駛電
    子收費車道，經通知補繳，迄九十五年十二月二十日繳款期
    限屆滿時仍未補繳，由原舉發單位即交通部臺灣區○道○○
    ○路局國道公路警察局第一警察隊泰山分隊依道路交通管理
    處罰條例第二十七條第一項之規定，掣發公警局交字第ＺＡ
    Ｑ○○八五六○號舉發違反道路交通管理事件通知單予以舉
    發，指定應於九十六年四月十二日到案接受裁罰，異議人甲
    ○○於九十六年三月二十日向原處分機關即臺北市交通事件
    裁決所申訴，原處分機關函請舉發機關調查結果，仍認異議
    人有上開違規行為，乃依道路交通管理處罰條例第二十七條
    第一項之規定，於九十六年五月二十九日以北市裁二字第裁
    二二—ＺＡＱ○○八五六○號裁決書裁處異議人罰鍰三千元
    ，嗣異議人不服，於九十六年五月二十九日以聲明異議狀提
    出異議，有聲明異議狀（見本院卷第二至四頁）、交通部臺
    灣區○道○○○路局委託遠通電收股份有限公司補繳通行費
    及作業處理費催繳單（見本院卷第五頁）、公警局交字第Ｚ
    ＡＱ○○八五六○號舉發違反道路交通管理事件通知單（見
    本院卷第七頁）、臺北市交通事件裁決所北市裁二字第裁二
    二—ＺＡＱ○○八五六○號裁決書（見本院卷第八頁）及九
    十六年三月二十日申訴書（見本院卷第十頁）等資料在卷足
    憑。
三、聲明異議意旨略以：異議人於九十五年八月二十七日二十時
    四十分駕駛車號：ＤＪ—八七七二號自用小客車行經國道一
    號高速公路泰山收費站北上第十車道，誤闖電子收費通道，
    九十五年十二月十一日收到交通部臺灣區○道○○○路局委
    託遠通電收股份有限公司補繳通行費及作業處理費催繳單後
    ，遍尋郵局、超商、遠傳門市、遠東愛買超市，皆無法繳納
    ，打電話至遠通電收股份有限公司（下稱遠通電收公司）客
    服專線，均以電話語音答詢，語焉不詳，異議人實係因遠通
    電收公司未設繳納窗口而未繳費，為此聲明異議，請求撤銷
    原處分云云。
四、異議人坦承有於上揭時、地駕駛車號：ＤＪ—八七七二號自
    用小客車行經國道一號高速公路泰山收費站北上第十車道，
    未裝Ｅ通機行駛電子收費車道，經遠通電收公司通知補繳，
    迄九十五年十二月二十日繳款期限屆滿時仍未補繳等情，惟
    辯稱係因遠通電收公司未設繳納窗口而未繳費云云。經查，
    遠通電收公司設有市區直營門市○○○○路服務區直營門市
    ，臺北門市位於臺北市中山區○○○路一二三號，除上揭直
    營門市可繳納欠費外，全省各地７—ＥＬＥＶＥＮ統一超商
    亦提供欠費代收服務，有遠通電收公司網路查詢資料附卷可
    憑（見本院卷第十八至二十頁），又遠通電收公司於公式網
    站之「問答集」內詳細載明：「您可以依照欠費通知單指示
    ，利用以下管道繳款：(1)持單補繳：持本公司寄發之欠費通
    知單於繳費期限內攜帶帳單至遠通電收直營門市或貼有遠通
    電收服務標竿之各代收通路完成補繳作業。(2)自動補繳：您
    也可以至全省遠通電收之直營門市查詢或透過ＡＴＭ完成欠
    費補繳作業。」等語，亦有遠通電收公司網路查詢資料附卷
    可憑（見本院卷第二三頁），堪認異議人辯稱係因遠通電收
    公司未設繳納窗口而未繳費等情，係事後卸責之詞，不足採
    信。至異議人前雖依公警局交字第ＺＡＱ○○八五六○號舉
    發違反道路交通管理事件通知單繳納罰鍰新臺幣六百元，然
    此係因未裝設ＯＢＵ駛入電子收費車道誤闖行為，遭國道公
    路警察局依道路交通管理處罰條例第三十三條第三項之規定
    依法舉發裁罰，與本件行駛於應繳費公路不依規定繳費之違
    規行為，要屬二事，附此敘明。
五、綜上所述，本件受處分人有前揭違規行為，原處分機關依道
    路交通管理處罰條例第二十七條第一項及違反道路交通管理
    事件統一裁罰基準及處理細則第四十三條、第四十四條、第
    六十一條等規定，裁處受處分人罰鍰三千元，核無違誤，本
    件受處分人之異議為無理由，自應將其異議駁回。
據上論斷，應依道路交通案件處理辦法第十九條，裁定如主文。
中　　華　　民　　國　　96　　年　　6 　　月　　11　　日
　　　　　　　　　　　　　　　交通法庭法　官　李家慧
以上正本證明與原本無異
如不服本裁定應於送達後5日內向本院提出抗告狀
            　　　　　　　　　　　　　書記官　楊文祥
中　　華　　民　　國　　96　　年　　6　 　月　　12　　日
